臺灣士林地方法院民事簡易判決
 111年度勞簡字第53號
原      告  王竣玄  
被      告  創弈人數位科技股份有限公司
法定代理人  陳柏亨  
上列當事人間請求請求給付工資等事件，經本院於民國111年10
月25日言詞辯論終結，判決如下：
    主  文
被告應給付原告新臺幣133,884元，及其中新臺幣114,684元自民
國110年12月15日起，其中新臺幣19,200元自民國111年1月10日
起至清償日止，均至清償日止，按週年利率5%計算之利息。
原告其餘之訴駁回。
訴訟費用新臺幣1,440元，其中新臺幣1,434元由被告負擔，餘由
原告負擔。
本判決原告勝訴部分得假執行，但如被告以新臺幣133,884元為
原告預供擔保，得免為假執行。
原告其餘假執行之聲請駁回。
    事實及理由
一、本件被告經合法通知，未於言詞辯論期日到場，核無民事訴
    法第386條各款所列情形，爰依原告聲請，由其一造辯論而
    為判決。
二、原告主張：原告自民國110年2月22日起受僱於被告，兩造約
    定月薪為新臺幣（下同）48,000元。嗣被告突於110年12月1
    0日以勞動基準法（下稱勞基法）第11條第4款事由資遣原告
    ，迄今尚積欠：
（一）工資112,000元：即110年10、11月份、同年12月1日至10
      日之工資，共計112,000元。
（二）資遣費19,267元。
（三）特別休假折算工資3,200元：原告於遭資遣前尚有2日特別
      休假未休，故被告應折算工資給付原告3,200元。
（四）爰依兩造間勞動契約、勞基法第38條第1項第2款、第4項
      、勞工退休金條例（下稱勞退條例）第12條第1項規定提
      起本件訴訟等語。並聲明：1.被告應給付原告134,467元
      ，及自110年12月15日起至清償日止，按週年利率5%計算
      之利息。2.願供擔保，請准宣告假執行。
三、被告未於言詞辯期日到場，亦未提出書狀作何聲明或陳述。
四、本院之判斷：
（一）原告主張其自110年2月22日起受僱於被告，擔任自動化測
      試工程師一職，雙方約定工資為每月48,000元，110年12
      月10日經資遣等情，有勞資爭議調解紀錄、在職證明書、
      非自願離職證明書、薪轉帳戶存摺內頁影本等件可資參佐
      （見本院卷第14至19頁），堪認為真實。
（二）茲就原告各項請求是否有理由，分別論述如下：
    1.積欠工資112,000元部分：查，原告110年10、11月份薪資
      各為48,000元，同年12月1日至10日之薪資，按比例計算
      為15,484元（計算式：48,000÷3110＝15,484，小數點以
      下四捨五入，下同），是以原告請求被告給付上開積欠工
      資111,484元，即有理由，應予准許，逾此範圍，則無理
      由，尚難准許。
    2.資遣費19,267元部分：按勞工適用勞退條例之退休金制度
      者，適用該條例後之工作年資，於勞動契約依勞基法第11
      條規定終止時，其資遣費由僱主按其工作年資，每滿1年
      發給2分之1個月之平均工資，未滿1年者，以比例計給；
      最高以發給6個月平均工資為限，勞退條例第12條第1項定
      有明文。承前所述，原告任職被告工作年資算至勞動契約
      終止日即110年12月10日止，為9月又18日，得請求之資遺
      費為19,200元（計算式：48,000×1/2×1/12×9＋48,000×1/2
      ×1/12×18/30=19,200），是以原告請求被告給付上開積欠
      資遣費共19,200元，即有理由，應予准許，逾此範圍，則
      無理由，尚難准許。
    3.特別休假折算工資3,200元部分：按勞基法第38條第1項勞
      工之特別休假，因年度終結或契約終止而未休之日數，僱
      主應發給工資。勞基法第38條第4項本文定有明文。另勞
      動基準法施行細則第24條之1第2項規定本法第38條第4項
      所定僱主應發給工資，依下列規定辦理：發給工資之基準
      ：1.按勞工未休畢之特別休假日數，乘以其一日工資計發
      。2.前目所定一日工資，為勞工之特別休假於年度終結或
      契約終止前一日之正常工作時間所得之工資。其為計月者
      ，為年度終結或契約終止前最近一個月正常工作時間所得
      之工資除以三十所得之金額。查，原告在職期間之110年
      度應有共計2日之特別休假可休，而原告於契約終止前最
      近一個月正常工作時間之工資為48,000元，是原告主張被
      告應折算發給工資3,200元（48,000÷30×2=3,200），即有
      理由，應予准許。
　　4.綜上，被告應給付原告積欠工資、預告期間工資、資遣費
      及未休假折算工資，合計133,884元（111,484＋19,200＋3,
      200＝133,884）。
（三）末按給付有確定期限者，債務人自期限屆滿時起，負遲延
      責任。民法第229條第1項定有明文。又遲延之債務，以支
      付金錢為標的者，債權人得請求依法定利率計算之遲延利
      息。但約定利率較高者，仍從其約定利率。應付利息之債
      務，其利率未經約定，亦無法律可據者，週年利率為百分
      之五，民法第233條第1項、第203條亦有明文。再按依本
      法終止勞動契約時，雇主應即結清工資給付勞工，勞基法
      施行細則第9條定有明文。另依勞退條例第12條第1項規定
      計算之資遣費，應於終止勞動契約後30日內發給，此觀之
      同條例第12條第2項自明。查兩造勞動契約係於110年12月
      10日終止，被告就上開應給付予原告之工資即應於上開日
      期結算並給付予原告；至資遣費部分則應於111年1月9日
      前發給。是以本件原告請求經准許部分，併請求積欠工資
      、特別休假折算工資共114,684元，自110年12月15日起至
      清償日止，按週年利率5%計算之利息，未逾上開範圍，為
      有理由。另資遣費19,200元併請求自111年1月10日起至清
      償日止，按週年利率5%計算之利息部分，為有理由，逾此
      範圍，則屬無據。
五、從而，原告依兩造間勞動契約、勞基法第16條第1項第2款、
    第3項、第38條第1項、第4項、勞退條例第12條第1項規定請
    求被告給付133,884元，及其中114,684元自110年12月15日
    起至清償日止，按週年利率5%計算之利息；另其中19,200元
    ，自111年1月10日起至清償日止，按週年利率5%計算之利息
    ，為有理由，應予准許，逾此範圍，為無理由，應予駁回。
    又本件係就勞工之給付請求，為雇主敗訴之部分，依勞動事
    件法第44條第1項規定，應依職權宣告假執行，原告之聲明
    僅係促使本院依職權發動，無庸為准駁諭知，並依同條第2
    項規定，職權宣告被告預供擔保後，得免為假執行。
六、訴訟費用負擔之依據：民事訴訟法第79條。並確定訴訟費用
    額為1,440元（第一審裁判費），其中1,434元由被告負擔，
    餘由原告負擔。 
中　　華　　民　　國　　111 　年　　11　　月　　7 　　日
                  內湖簡易庭  法  官  林銘宏
本件為正本係照原本作成。
如不服本判決，應於送達後20日內，向本院提出上訴狀並表明上
訴理由，如於本判決宣示後送達前提起上訴者，應於判決送達後
20日內補提上訴理由書（須附繕本）。
中　　華　　民　　國　　111 　年　　11　　月　　7 　　日
                              書記官  許秋莉